【裁判字號】    97,審消債更,1008
【裁判日期】    970626
【裁判案由】    聲請更生程序
【裁判全文】
臺灣高雄地方法院民事裁定        97年度審消債更字第1008號
聲  請  人  甲○○
                        1
代  理  人  徐豐益律師
上列當事人因消費者債務清理事件聲請更生，本院裁定如下：
    主  文
聲請人應本裁定送達十日內，提出如附表所示文件到院。
    理  由
一、按債務人對於金融機構因消費借貸、自用住宅借款、信用卡
    或現金卡契約而負債務，在聲請更生清算前，應提出債權人
    清冊，以書面向最大債權金融機構請求協商債務清償方案，
    並表明共同協商之意旨。消費者債務清理條例第151 條第1
    項訂有明文。又如自申請時起雖未逾90日，惟雙方已協商不
    成立，則依同法第153 條規定法理，亦得聲請更生或清算。
    。另消費者債務清理條例施行細則第44條規定，債務人依本
    條例第151 條第1 項規定請求協商債務清償方案後，任一債
    權金融機構於協商期間內對其財產聲請強制執行者，視為協
    商不成立。債權金融機構於債務人請求協商前已聲請法院開
    始強制執行程序，而不同意延緩執行者，亦同。再者，更生
    或清算不合程式、不備其他要件或拒絕提出關係文件者，法
    院應以裁定駁回之，但其情形可以補正者，法院應定期間先
    命補正，復為同條例第8 條、第46條所明定。
二、經查，本件債務人向本院聲請更生，雖主張：其於消費者債
    務清理條例施行後，曾以書面向最大金融機構債權人申請前
    置協商，但最大債權金融機構並未於消費者債務清理條例第
    151 條規定之30日時限內與聲請人開始協商，應視為協商不
    成立，故而聲請更生等語。惟本件聲請人未提出其如主文所
    示釋明協商不成立及財產收入狀況等證明文件影本到院，爰
    定期命補正相關文件，相關證明文件如已遺失，則請聲請人
    自行向相關單位申請補發，逾期未補正，則駁回其聲請，特
    此裁定。
中    華    民    國    97    年    6     月    26    日
              民事第四庭    法      官   黃國川
上為正本係照原本作成
本件不得抗告
中    華    民    國    97    年    6     月    26    日
                            書  記  官   邱秋珍
附表：
1.提出消費者債務清理條例實施「後」，聲請人向最大債權銀行
  申請協商之結果之證明文件，如經退件，並請提出退件通知。
  （如不及取得協商結果，請於主文所示期間內補正其他文件時
  先行釋明，待有協商結果後儘速補陳協商證明文件）
2.提出與全體金融機構之債權人達成還款協商合意債務還款計畫
  、還款證明文件影本（如存摺封面及內頁、匯款或轉帳證明等
  ）。
3.聲請人97年收入證明（如提出存摺影本，需檢附存摺封面及存
  摺內頁，內頁並應標示薪資部分）。
4.聲請人申請前5 年內勞保、公保或2 年內全民健保之投保資料
  （包括投保單位及投保金額）。
5.每月扶養薛七、薛王草雲各18319 元證明資料影本、該二人
  家族系統表（包括其全部子女及配偶姓名及出生年月日，並註
  記存歿）及債務人之父母最近2 年之國稅局財產歸屬資料及所
  得資料清單本。
6.聲請更生前2 年每月支出18319 元生活費用之明細及證明資料
  影本。
7.其餘有不可歸責己之事由致履行顯有重大困難之相關證明文件
  （例如生病、非自願性失業等）。


司法院資訊處製作；財團法人民間司法改革基金會備份。
